最　高　行　政　法　院　裁　定
　　　　　　　　　　　　　　　　　　 96年度裁字第03982號
上　訴　人　甲○○
被 上訴 人　財政部臺灣省北區國稅局
代　表　人　陳文宗
上列當事人間遺產稅事件，上訴人對於中華民國96年2月8日臺北
高等行政法院95年度訴字第1642號判決，提起上訴，本院裁定如
下：
　　主  文
上訴駁回。
上訴審訴訟費用由上訴人負擔。
　　理  由
一、按對於高等行政法院判決之上訴，非以其違背法令為理由，
    不得為之，行政訴訟法第242條定有明文。依同法第243條第
    1項規定，判決不適用法規或適用不當者，為違背法令；而
    判決有同條第2項所列各款情形之一者，為當然違背法令。
    是當事人以高等行政法院判決有不適用法規或適用法規不當
    為上訴最高行政法院之理由時，其上訴狀或理由書應有具體
    之指摘，並揭示該法規之條項或其內容。如以行政訴訟法第
    243條第2項所列各款情形為理由時，其上訴狀或理由書，應
    揭示合於該條項各款之事實，如未依此項方法表明者，即難
    認為已對高等行政法院判決之違背法令有具體之指摘，其上
    訴自難認為合法。
二、本件上訴人之祖父即被繼承人余樟山遺產稅案，原經被上訴
    人核定遺產總額新台幣（下同）246,523,534元，遺產淨額
    229,605,334元，應納稅額100,295,667元。繼承人之一即上
    訴人連同其他繼承人共13人不服，主張被繼承人所遺坐落臺
    北縣樹林市○○段621、622、623地號及鎮前段498、515地
    號等5筆土地為農業用地，應自遺產總額中扣除，前揭5筆土
    地使用分區原核為「都市用地工業區」，並依台北縣政府住
    宅及城鄉發展局民國88年12月31日北城開字第乙之669號函
    復「上揭5筆土地，查變更樹林都市計畫（第一次通盤檢討
    案），僅將工業區變更為乙種工業區，並未規定應擬定細部
    計畫後開發」，核無財政部83年11月29日台財稅第83062568
    2號函規定之適用為由，否准依行為時遺產及贈與稅法第17
    條第1項第6款之規定自遺產總額扣除循序提起行政訴訟均遭
    駁回。上訴人於93年9月3日以被上訴人核定適用法令錯誤，
    依稅捐稽徵法第28條規定向被上訴人申請退稅，經被上訴人
    以93年12月1日北區國稅審二字第0930028703號函復略以，
    上訴人主張被繼承人所遺系爭土地為農業用地，有司法院釋
    字第566號解釋函令適用之訴，前經本院就實體審酌並予以
    駁回，…由於本案尚在最高行政法院審理中，系爭土地是否
    可適用農業用地扣除，仍應俟行政訴訟判決確定後再據以辦
    理相關事宜等語。上訴人不服，提起訴願，經財政部94年6
    月23日台財訴字第09400071340號訴願決定略以，被上訴人
    並未就上訴人有無稅捐稽徵法第28條所定因適用法令錯誤或
    計算錯誤致溢繳稅款之情形予以審酌函復，尚非無重行審酌
    之餘地為由，將原處分即93年12月1日北區國稅審二字第093
    0028703號函撤銷，著由被上訴人另為處分。嗣經被上訴人
    以94年7月12日北區國稅審二字第0941032597號函復上訴人
    略以，系爭土地依57年4月25日發布實施之樹林都市計畫劃
    設為「工業區」，並於79年9月24日發布實施變更樹林都市
    計畫（第一次通盤檢討），由「工業區」變更為「乙種工業
    區」，並未規定應擬定細部計劃後開發，不符合原為農業用
    地及土地使用受限之要件，無司法院釋字第566號解釋之適
    用；故原處分並無適用法令錯誤或計算錯誤之情事等語。
三、本件上訴雖以原審判決違背法令為由，惟核其上訴理由狀所
    載內容，係謂農業用地係以土地法之土地分類為據，而非以
    都市計畫法或區域計畫法所編定之使用分區為斷，故原判決
    實不得將財政部83年11月29日台財稅第830625682號函所稱
    「視為農業用地」，即以為係農業發展條例與遺產及贈與稅
    法所稱之「農業用地」，況財政部牴觸法律之行政命令業經
    司法院釋字第566號解釋違憲而不予適用，詎原判決未予詳
    查而為上訴人不利之判決，自有適用法規錯誤之違法等理由
    ，無非就原審取捨證據、認定事實之職權行使，指摘其為不
    當，並就原審已論斷者，泛言未論斷，或就原審所為論斷，
    泛言其論斷違反論理及經驗法則，核屬對於法令規範意旨之
    誤解，而未具體表明原判決合於不適用法規、適用法規不當
    或行政訴訟法第243條第2項所列各款之情形，難認為對原審
    判決之如何違背法令已有具體之指摘，依首揭說明，其上訴
    為不合法，應予駁回。
四、依行政訴訟法第249條第1項前段、第104條、民事訴訟法第
    95條、第78條，裁定如主文。
中　　華　　民　　國　　96　　年　　12　　月　　27　　日
                    最高行政法院第一庭
                        審判長法官　高　啟　燦
                              法官　黃　璽　君
                              法官　廖　宏　明
                              法官　楊　惠　欽
                              法官　林　樹　埔
以  上  正  本  證  明  與  原  本  無  異
中　　華　　民　　國　　96　　年　　12　　月　　27　　日
　　　　　　　　　　　　　　　書記官　吳　玫　瑩
